臺灣新北地方法院刑事判決　　　　　　　110年度訴字第428號
公　訴　人　臺灣新北地方檢察署檢察官
被　　　告　姚羽桐（原名：姚易含）




選任辯護人　謝生富律師
　　　　　　丁啓修律師（已解除委任）
上列被告因詐欺案件，經檢察官提起公訴（109年度偵字第00000
號），本院判決如下：
    主  文
姚羽桐犯如附表一「宣告刑」欄所示之罪，各處如附表一「宣告
刑」欄所示之刑。應執行有期徒刑貳年陸月。
    事  實
一、姚羽桐（原名姚易含）自民國108年6月間，加入真實姓名、
    年籍不詳、自稱「朱秋平」之人所組成之3人以上之詐欺集
    團，提供其所申設之金融帳戶供詐欺集團作為被害人匯入款
    項之人頭帳戶，並擔任實際提領詐騙款項後轉交與其他詐欺
    集團成員之「車手」，姚羽桐依其智識程度及社會生活經驗
    ，可知悉在一般正常情況下，有使用帳戶收受、提領款項需
    求之人，概均會以自己之帳戶進出，以避免假手他人帳戶之
    風險或爭議，實無委由他人提供帳戶收受及提領款項後，再
    予轉交之必要，其可預見他人要求提供帳戶及代為提領顯不
    合乎常情，渠等所為極有可能係詐欺集團為收取詐欺所得款
    項，而使用人頭帳戶、領款車手、隱匿詐欺所得之去向、所
    在以逃避刑事追訴，然因貪圖報酬，竟仍抱持縱上開情節屬
    實亦不違背其本意之不確定故意，與上開詐欺集團成員，共
    同意圖為自己不法之所有，基於三人以上共同詐欺取財、隱
    匿詐欺犯罪所得去向、所在之洗錢犯意聯絡，於109年6月間
    某日，將名下之富邦商業銀行帳戶（帳號：000000000000號
    ，下稱富邦帳戶）、第一商業銀行帳戶（帳號：0000000000
    0號，下稱一銀帳戶）告知「朱秋平」後，由本案詐騙集團
    之不詳成員以如附表一「遭詐騙之經過」欄所示之時間、方
    式，向如附表一「告訴人/被害人」欄所示之人（共4人）以
    附表一「遭詐騙之經過」欄所示之方式施行詐術，致上開4
    人均陷於錯誤，於如附表一「匯款時間」欄所示之時間，各
    匯款附表一「匯款金額」欄所示之詐騙金額至「匯入帳戶」
    欄所示之帳戶內而個別詐騙既遂後，再由「朱秋平」以通訊
    軟體「微信」（WeChat）聯繫姚羽桐，姚羽桐即依指示持上
    開自己提供與詐欺集團使用之帳戶，於如附表二「提領時間
    」欄所示之時間，自附表二「提領帳戶」欄所示之帳戶內，
    提領如附表二「提領金額」欄所示之詐欺款項，並於提領後
    依「朱秋平」指示交付其他詐欺集團成員，以此方式掩飾、
    隱匿詐欺犯罪所得的本質及去向。
二、案經曾俊明、何佩芳訴由雲林縣警察局斗六分局報告臺灣雲
    林地方檢察署呈請臺灣高等檢察署檢察長令轉臺灣新北地方
    檢察署檢察官、林元發、石珮松分別訴由臺北市政府警察局
    中正第二分局及北投分局報告臺灣臺北地方檢察署及臺灣士
    林地方檢察署呈請臺灣高等檢察署檢察長令轉臺灣新北地方
    檢察署檢察官偵查起訴。
    理  由
一、證據能力：
    按被告以外之人於審判外之言詞或書面陳述，除法律有規定
    者外，不得作為證據，刑事訴訟法第159條第1項固有明文。
    惟被告以外之人於審判外之陳述，經當事人於審判程序同意
    作為證據，法院審酌該言詞陳述或書面陳述作成時之情況，
    認為適當者，亦得為證據；當事人、代理人或辯護人於法院
    調查證據時，知有上開刑事訴訟法第159條第1項不得為證據
    之情形，而未於言詞辯論終結前聲明異議者，視為有前項之
    同意，刑事訴訟法第159條之5亦有明文。本判決以下引用各
    項被告以外之人於審判外之陳述，檢察官、被告姚羽桐、辯
    護人就證據能力均同意有證據能力（見訴字卷第177頁），
    經審酌相關言詞陳述或書面陳述作成時之情況，認為適當，
    依前揭法條意旨，均得為證據。另其餘資以認定本案犯罪事
    實之非供述證據，亦查無違反法定程序取得之情，依刑事訴
    訟法第158條之4規定反面解釋，均具證據能力。
二、認定犯罪事實所憑證據及理由：
    訊據被告固不否認自109年6月間某日起，提供自己之富邦帳
    戶、一銀帳戶予他人使用，並依他人指示提領帳戶內之款項
    轉交他人等事實，惟矢口否認有何加重詐欺取財、共同洗錢
    之犯行，辯稱：伊男友「朱秋平」是在大陸從事精品銷售生
    意，曾向伊表示自己在臺灣沒有帳戶，請伊提供帳戶幫忙收
    取貨款，伊領出款項後，「朱秋平」會派人來跟伊收取，伊
    並沒有詐欺和洗錢之犯意云云。經查：
  ㈠被告於109年6月間某日，將名下之富邦帳戶、一銀帳戶告知
    他人，其他詐騙集團成員分別以如附表一「遭詐騙之經過」
    欄所示之時間、方式，向如附表一「告訴人/被害人」欄所
    示之人（共4人）以附表一「遭詐騙之經過」欄所示之方式
    施行詐術，致上開4人均陷於錯誤，於如附表一「匯款時間
    」欄所示之時間，各匯款附表一「匯款金額」欄所示之詐騙
    金額至「匯入帳戶」欄所示之帳戶內而個別詐騙既遂後，被
    告再依照他人以通訊軟體「微信」（WeChat）之指示，持上
    開帳戶之提款卡、密碼、存摺，於如附表二「提領時間」欄
    所示之時間，自附表二「提領帳戶」欄所示之帳戶內，提領
    如附表二「提領金額」欄所示之詐欺款項，並於提領後依指
    示交付他人等節，為被告所不爭執，核與證人即告訴人曾俊
    明、何佩芳、林元發、石珮松（下合稱告訴人等）於警詢之
    指訴內容大致相符（見雲林縣警察局斗六分局刑事偵查卷宗
    【雲林警卷】第25至28頁、第29至32頁，偵字第16909號卷
    一第146至147頁，偵字第27566號卷第13至15頁），並有告
    訴人曾俊明所提供之108年6月28日、同年7月1日、5日、10
    日郵政跨行匯款申請書、108年7月12日、18日、同年8月1日
    華南網路銀行即時轉帳交易結果擷圖照片共7張、告訴人曾
    俊明與通訊軟體LINE暱稱「Lisa」、「林經理」對話紀錄及
    茂龍財富網頁擷圖照片共9張、告訴人何佩芳所提供之108年
    8月13日、14日台新網路銀行交易明細結果擷圖照片2張、10
    8年8月13日台新國際商業銀行國內匯款申請書（兼取款憑條
    ）1份、告訴人何佩芳提供通訊軟體微信暱稱「王陽叔叔」
    個人頁面、第一銀行金融卡正面、運彩網站、客服人員對話
    紀錄擷圖照片共8張、台北富邦商業銀行股份有限公司正義
    分行108年9月12日北富銀正義字第1080000043號含檢送被告
    富邦帳戶之開戶基本資料、108年5月1日至同年9月12日交易
    明細表、同年6月28日至8月3日於正義分行臨櫃提款及ATM提
    款之監視器畫面各1份、一銀帳戶於108年6月1日至同年9月
    30日之交易明細表1份、告訴人石珮松所提供108年7月5日玉
    山銀行匯款申請書與郵政跨行匯款申請書影本共2張、告訴
    人林元發所提供之108年7月23日臺灣中小企業銀行匯款申請
    書影本1份附卷可參（見雲林警卷第57至61頁、第63至67頁
    、第77至81頁、第87至95頁、第97至109頁、第119至135頁
    ，偵字第16909號卷一第182至183頁），故此部分事實，首
    堪認定。是有待審究者，乃被告行為時，有無加重詐欺取財
    、共同洗錢之故意。
  ㈡按行為人對於構成犯罪之事實，明知並有意使其發生者，為
    故意。行為人對於構成犯罪之事實，預見其發生而其發生並
    不違背其本意者，以故意論，刑法第13條定有明文。是故意
    之成立，不以對於構成犯罪之事實，明知並有意使其發生為
    必要，僅需對於構成犯罪之事實、結果，預見其發生，而其
    發生並不違背其本意即為已足。查金融帳戶為關係個人財產
    、信用之重要理財工具，一般民眾皆得申請使用，並無特殊
    限制，若有不熟識之人藉端向他人蒐集帳戶或帳號，通常係
    為利用為與財產有關之犯罪工具。且國內目前詐騙行為橫行
    ，詐騙集團為掩飾其等不法行徑，避免執法人員循線查緝，
    經常利用他人金融帳戶收取詐騙所得後，指示帳戶持有人或
    其他車手提領款項後，以現金交付詐騙集團之上手，以確保
    犯罪所得免遭查獲，隱匿犯罪所得之去向、所在，此等案件
    迭有所聞，並經政府機關、傳播媒體廣為宣導周知，而案發
    當時被告21歲，學歷為高中肄業，職業為彩妝行業（見偵字
    第16909號卷一第29至32頁之偵訊筆錄受詢問人欄位），為
    心智正常之成年人，實難就上揭常情諉為不知。況依被告
    於偵訊、本院準備程序陳稱：伊與「朱秋平」自108年3、4
    月間認識，從108年6月開始交往，「朱秋平」沒有來過臺灣
    ，但伊曾在108年7月及108年11月間去過大陸找他，曾見過
    「朱秋平」2、3次，「朱秋平」年紀約30歲出頭，表示自己
    是精品經銷商，於108年6月開始向伊借帳戶收貨款，錢進來
    後「朱秋平」會通知伊領取款項，但不會說有多少錢，領完
    以後會叫不認識的人來跟伊收款項，伊都是透過「微信」和
    「朱秋平」聯繫，沒有其他聯絡管道，伊也沒有「朱秋平」
    的照片或合照等語（見偵字第16909號卷二第19至21頁、第
    55至57頁，訴字卷第72頁），足見被告雖自稱與「朱秋平」
    為男女朋友關係，然僅見過「朱秋平」2、3次，且除通訊軟
    體「微信」以外，並無其他之聯繫方式，甚至無法提出任何
    該人之照片，對於「朱秋平」之真實年齡亦無所知，則被告
    雖主張彼等為男女朋友，惟實際上「朱秋平」要非被告所熟
    識、瞭解或堪令被告信任之人，且依前揭陳述內容，彼等於
    108年3、4月認識，於同年6月間開始交往，嗣於108年7月間
    才前往大陸找「朱秋平」，可見被告於108年6月間開始提供
    帳戶時，被告與「朱秋平」僅認識3個多月，且並未實際見
    過「朱秋平」本人，依被告之智識能力與社會生活經驗，應
    有一定之警覺性，對於其提供帳戶匯入及提領之款項，恐係
    他人遭詐騙後匯入之款項，自難諉為毫無預見。
  ㈢又據被告於本院準備程序自陳：「朱秋平」借帳戶的理由是
    在臺灣經營精品代購，但伊不曾查看過該人在臺灣經營的代
    購網頁、店面，每次來向伊拿錢的人都不一樣，且地點不同
    ，有時候會在便利商店或伊住處附近（見偵字第26072號卷
    第91至95頁），倘被告所述為真，「朱秋平」因在臺灣經營
    精品代購業務，而需要使用臺灣帳戶，衡情當會存有相關之
    精品銷售管道（諸如實體店面、網路商店），詎被告竟從未
    查看過該等銷售管道是否存在，而容任「朱秋平」以此為由
    借用帳戶，並代為提領款項後轉交與對方，足示被告毫不在
    乎「朱秋平」所稱匯入貨款之款項，極有可能係非法取得之
    款項（諸如告訴人遭詐騙所匯入之款項），仍執意提供該等
    帳戶資料，容任他人可隨意將款項匯入，並依指示將匯入款
    項提領後交付他人，顯然有詐欺取財之不確定故意。又觀諸
    如附表一所示告訴人等遭詐騙後匯入富邦、一銀帳戶匯入之
    款項，有時甚至高達60、70萬元，而附表二所示被告代為提
    領之款項，時而單次高達110萬元，足見他人匯入及被告提
    領之款項非微，若「朱秋平」所述係臺灣經營精品代購等詞
    非虛，則其當有相當之生意需求，依常情而論，實可在臺灣
    申辦專門帳戶以供其生意使用，而非以借用他人帳戶之方式
    為之，甘冒貨款遭他人提領、轉出或拒絕交付之風險。是以
    ，被告理當發覺上開借帳戶之理由顯有可疑之處，而懷疑該
    借帳戶之名義是否屬實，詎被告不僅未詳加追問，亦未進行
    任何查證，即將前揭帳戶提供予「朱秋平」使用，並代為提
    領款項後轉交與對方，可見被告毫不在乎「朱秋平」所稱匯
    入之「貨款」，極有可能係非法取得之款項（諸如告訴人遭
    詐騙所匯入之款項），仍執意提供帳戶資料，容任他人可隨
    意將款項匯入，並依指示將匯入款項提領後交付他人，顯然
    有加重詐欺取財、共同洗錢之不確定故意。
  ㈣另被告於偵訊時僅提出案發後即108年10月31日以後與「朱
    秋平」之通訊軟體對話紀錄（見偵字第16909號卷二第22至
    30頁、第58至60頁），辯稱：伊已依照「朱秋平」要求將
    108年10月31日以前之對話紀錄刪除，伊問過為何要刪除，
    對方沒有說為什麼云云（見偵字第16909號卷二第19至21頁
    ）、於準備程序時辯稱：伊提供的對話紀錄是唯一留存的對
    話內容，更早之前的「朱秋平」說留著不好叫伊刪除了云云
    （見訴字卷第72至73頁），足見被告已刻意刪除與本案相關
    之對話紀錄，且無法合理交代刪除之原因，則被告無法提出
    與本案提供帳戶及提領款項有關之對話紀錄，是否另有隱情
    ，殊值斟酌。又被告於偵訊時辯稱：伊去廈門玩曾找過「朱
    秋平」，但當時只有去那邊的飯店、觀光景點，沒有去公司
    云云（見偵字第26072號卷第92頁），於本院準備程序時改
    稱：伊去廈門曾看過「朱秋平」的工作室，擺放了很多精品
    名牌云云（見訴字卷第72頁），足示被告就是否曾前往「朱
    秋平」之工作地點此一明確之問題，竟前後供述不一，益徵
    其上開所辯是否屬實，要非無疑。
  ㈤至證人葉文達於本院審理時證稱：其與被告認識4年多，為
    朋友關係，交情是其把被告當成女兒看，時常會聯絡，108
    年7月其剛好要去廈門辦事，被告就一同過去找男朋友「朱
    秋平」，「朱秋平」有向被告借帳戶收取貨款，伊曾和「朱
    秋平」見過面，知道他是在做包包和服飾精品的，但不知道
    他以何種方式做精品買賣，也沒有看到「朱秋平」的任何生
    意往來資料、公司登記資料，其與被告一起去過3次廈門云
    云（見訴字卷第160至171頁），而被告曾於108年7月、11月
    及12月間3度前往廈門地區乙情，有內政部移民署110年9月
    28日移署資字第1100100409號函及被告出入境資料各1份存
    卷可佐（見訴字卷第127至129頁），足見被告確實於108年
    間曾前往廈門。然證人葉文達就與「朱秋平」見面之次數，
    於檢察官詰問時原稱：其與「朱秋平」一共在廈門見過2次
    面，第1次是108年7月間去廈門時云云（見訴字卷第164頁）
    ，嗣於法院訊問時改稱：其與「朱秋平」只有1次在餐廳吃
    飯時遇到云云（見訴字卷第170頁），且就自己何時得知被
    告出借帳戶予「朱秋平」，於檢察官詢問時原稱：被告在
    108年5、6月間告訴其有提供臺灣帳戶給「朱秋平」使用云
    云（見訴字卷第164頁），嗣於檢察官再次確認時改稱：其
    在108年7月間去廈門和「朱秋平」吃飯時才知道被告有借帳
    戶，所以還問「朱秋平」這個有無違法、會不會害到被告云
    云（見訴字卷第166至167頁），後於法院職權訊問時另稱：
    其忘記在108年7月前往廈門之前，被告有無提過借帳戶之事
    云云（見訴字卷第169頁），足見就與「朱秋平」見面之次
    數究係為何，以及係何時得知被告出借帳戶給「朱秋平」等
    情事，證人葉文達前後所述迥然有異，則其上開證述內容（
    即「朱秋平」確有其人且該人曾向被告以收取貨款為由借用
    帳戶）是否真實可信，要非無疑。況本案發生時被告主觀上
    具有與「朱秋平」共同詐欺取財、洗錢之不確定故意，業經
    本院認定如前，故縱使證人葉文達所述為真，其與被告曾於
    108年7月間一同前往廈門，並曾見到向被告出借帳戶之「朱
    秋平」，然亦無解於其已成立之加重詐欺取財、共同洗錢犯
    行，無從為被告有利之認定。
  ㈥按共同正犯之成立，祇須具有犯意之聯絡，行為之分擔，既
    不問犯罪動機起於何人，亦不必每一階段犯行，均經參與（
    最高法院34年度上字第862號判決意旨參照）；又共同正犯
    之意思聯絡，原不以數人間直接發生者為限，即有間接之聯
    絡者，亦包括在內（最高法院77年度台上字第2135號判決意
    旨參照）；且其表示之方法，不以明示通謀為必要，即相互
    間有默示之合致，亦無不可（最高法院92年度台上字第3724
    號判決意旨參照）；再共同實施犯罪行為之人，在合同意思
    範圍以內，各自分擔犯罪行為之一部，相互利用他人之行為
    ，以達其犯罪之目的者，即應對全部所發生之結果，共同負
    責（最高法院27年度上字第3110號判決意旨參照）。經查，
    本案詐欺犯罪型態，係需由多人縝密分工方能完成之集團性
    犯罪，除負責提供上開帳戶、領取帳戶內款項轉交與他人之
    被告外，尚有以詐術詐騙告訴人等之人，且被告於本院準備
    程序時陳稱：「朱秋平」請伊領錢後，都會派人來跟伊拿錢
    ，伊看過大約3、4個不同的男生，年紀有中年男子、也有年
    輕男子等語（見訴字卷第72頁），堪認前來向被告收取款項
    之對象，前後亦有3、4人，是以本件詐欺案之共同正犯（加
    計被告），應已達三人以上。綜上所述，本案事證明確，被
    告所犯三人以上共同犯詐欺取財、一般洗錢之犯行，洵堪認
    定，應依法論科。
三、論罪科刑：
  ㈠本件被告因貪圖報酬，基於參與詐欺取財犯行之故意，擔任
    提供帳戶及提領、轉匯款項之工作，以促成本案詐欺集團成
    員得以順利完成詐欺取財之行為，足徵被告係基於自己犯罪
    之意思參與該詐欺取財犯罪之分工，分擔犯罪行為之一部，
    並利用他人之行為，以達詐欺犯罪之結果，被告自應就其所
    參與犯行所生之全部犯罪結果共同負責。又參與本件詐騙告
    訴人等之詐欺取財犯行者，除被告本人外，至少另有對告訴
    人等施用詐術之人、收取被告交付詐欺款項之3、4人，業如
    前述，亦即本件共同為詐欺取財行為者，至少有三人以上，
    此亦為被告所知悉，是被告本件所為應成立刑法第339條之4
    第1項第2款之三人以上共同詐欺取財罪。
  ㈡又按洗錢防制法業於105年12月28日修正公布，並於106年6
    月28日生效施行。修正前該法將洗錢行為區分為將自己犯罪
    所得加以漂白之「為自己洗錢」及明知是非法資金，卻仍為
    犯罪行為人漂白黑錢之「為他人洗錢」兩種犯罪態樣，且依
    其不同之犯罪態樣，分別規定不同之法定刑度。惟洗錢犯罪
    本質在於影響合法資本市場並阻撓偵查，不因為自己或為他
    人洗錢而有差異，且洗錢之行為包含處置（即將犯罪所得直
    接予以處理）、多層化（即為使偵查機關難以追查金流狀況
    ，以迂迴層轉、化整為零之多層化包裝方式，掩飾或隱匿特
    定犯罪所得）及整合（即收受、持有或使用他人犯罪所得，
    使該犯罪所得披上合法之外衣，回歸正常金融體系）等各階
    段行為，其模式不祇一端，上開為自己或為他人洗錢之二分
    法，不僅無助於洗錢之追訴，且徒增實務事實認定及論罪科
    刑之困擾。故而為澈底打擊洗錢犯罪，新法乃依照國際防制
    洗錢金融行動工作組織（Financial Action Task Force，
    下稱FATF）40項建議之第3項建議，並參採聯合國禁止非法
    販運麻醉藥品和精神藥物公約及聯合國打擊跨國有組織犯罪
    公約之洗錢行為定義，將洗錢行為之處置、多層化及整合等
    各階段，全部納為洗錢行為，而修正本法第2條規定為：「
    本法所稱洗錢，指下列行為：一、意圖掩飾或隱匿特定犯罪
    所得來源，或使他人逃避刑事追訴，而移轉或變更特定犯罪
    所得。二、掩飾或隱匿特定犯罪所得之本質、來源、去向、
    所在、所有權、處分權或其他權益者。三、收受、持有或使
    用他人之特定犯罪所得。」以求與國際規範接軌。又因舊法
    第3條所規範洗錢犯罪之前置犯罪門檻，除該條所列舉特定
    嚴重危害社會治安及經濟秩序之犯罪暨部分犯罪如刑法業務
    侵占等罪犯罪所得金額須在5百萬元以上者外，限定於法定
    最輕本刑為5年以上有期徒刑以上刑之「重大犯罪」，是洗
    錢行為必須以犯上述之罪所得財物或財產上利益為犯罪客體
    ，始成立洗錢罪，過度限縮洗錢犯罪成立之可能，亦模糊前
    置犯罪僅在對於不法金流進行不法原因之聯結而已，造成洗
    錢犯罪成立門檻過高，洗錢犯罪難以追訴。故修正後之新法
    參考FATF建議，就其中採取門檻式規範者，明定為最輕本刑
    為6個月以上有期徒刑之罪，並將「重大犯罪」之用語，修
    正為「特定犯罪」；另增列未為最輕本刑為6個月以上有期
    徒刑之罪所涵括之違反商標法等罪，且刪除有關犯罪所得金
    額須在5百萬元以上者，始得列入前置犯罪之限制規定，以
    提高洗錢犯罪追訴之可能性。從而新法第14條第1項所規範
    之一般洗錢罪，必須有第3條規定之前置特定犯罪作為聯結
    ，始能成立。另過去實務認為，行為人對犯特定犯罪所得之
    財物或利益作直接使用或消費之處分行為，或僅將自己犯罪
    所得財物交予其他共同正犯，祇屬犯罪後處分贓物之行為，
    非本條例所規範之洗錢行為，惟依新法規定，倘行為人意圖
    掩飾或隱匿特定犯罪所得來源，而將特定犯罪所得直接消費
    處分，甚或交予其他共同正犯，而由共同正犯以虛假交易外
    觀掩飾不法金流移動，即難認單純犯罪後處分贓物之行為，
    應仍構成新法第2條第1或2款之洗錢行為（臺灣高等法院暨
    所屬法院108年法律座談會刑事類提案第12號研討結果要旨
    、最高法院108年度台上字第1744號判決要旨參照）。經查
    ，本案告訴人等因被告所屬之詐欺集團中不詳成年成員施用
    詐術，致陷於錯誤，進而依指示匯款，俟該等詐欺犯罪所得
    匯入後，詐欺集團成員隨即通知被告將該等特定犯罪所得領
    出，再將領出之款項交付詐欺集團所屬成員，業經本院認定
    如前，且被告對於自己經手之款項最終由何人取走、做何利
    用均不知悉，客觀上已透過現金之多次轉交製造多層次之資
    金斷點，使偵查機關除藉由提款監視器錄影畫面鎖定車手、
    收水者外，難以再向上溯源，並使其餘集團共犯得以直接消
    費、處分，以掩飾不法金流移動之虛假交易外觀，而達到隱
    匿該特定犯罪所得之去向、所在之結果，且被告主觀上對於
    其行為將造成掩飾、隱匿該詐欺犯罪所得來源、去向、所在
    之結果應屬知悉，猶仍執意為之，是被告之所為自構成洗錢
    防制法第2條第1款、第2款、第14條第1項之洗錢罪。
  ㈢核被告就附表一編號1至4所為，均係犯刑法第339條之4第1
    項第2款之三人以上共同犯詐欺取財罪、皆違反洗錢防制法
    第2條第1款、第2款規定，而犯同法第14條第1項之一般洗錢
    罪（共4罪）。起訴書雖未論及犯洗錢防制法第14條第1項一
    般洗錢罪之法條，然已敘明告訴人將款項匯入被告之帳戶，
    被告提領後轉交與其他詐欺集團成員之洗錢犯罪事實，且此
    部分與檢察官起訴之詐欺犯罪事實具想像競合犯之裁判上一
    罪關係，自為起訴效力所及，並經本院當庭告知被告此部分
    所犯法條之旨，以保障被告防禦權（見訴字卷第177頁），
    自得一併加以審理，併此敘明。被告與「朱秋平」及所屬詐
    欺集團成員間，有犯意聯絡及行為分擔，應論以共同正犯。
    又如附表一編號1至4所示告訴人等遭詐騙後匯入之款項，被
    告均各有多次提款行為（詳如附表二所示），然皆各係本於
    同一犯罪動機，在密切接近之時間、地點實施，並侵害同一
    法益，各行為之獨立性極為薄弱，依一般社會健全概念，在
    時間差距上，難以強行分開，在刑法評價上，以視為數個舉
    動之接續施行，合為包括之一行為予以評價，較為合理，應
    各僅論以接續犯之一罪。被告如附表一編號1至4所示之犯行
    ，均以一行為同時觸犯三人以上共同詐欺取財罪及一般洗錢
    罪，皆為想像競合犯，應依刑法第55條之規定，各從一重之
    三人以上共同詐欺取財罪處斷。被告所犯如附表一編號1至4
    之三人以上共同詐欺取財犯行，犯意各別，行為互殊，應予
    分論併罰。
  ㈣爰以行為人之責任為基礎，審酌被告正值青年，竟加入本案
    之詐欺集團，並配合指示，提供上開帳戶並從事提領款項之
    工作，而共同參與詐欺取財犯行並製造犯罪金流斷點、掩飾
    或隱匿特定犯罪所得去向，致使告訴人等難以追回遭詐欺金
    額，亦增加檢警機關追查詐欺集團其他犯罪成員之困難度，
    並影響社會治安及金融交易秩序，嚴重危害社會治安及財產
    交易安全，所為實值非難；被告雖非非犯罪主導者，但配合
    詐欺集團之指示，兼有提供上開帳戶及擔任領款之行為，共
    同遂行詐騙他人財物之犯行，亦非可取；兼衡其前科素行、
    自陳高中肄業、曾從事彩妝業等狀況（見偵字第16909號卷
    一第29頁之受詢問人欄位），暨犯罪動機、目的、手段、所
    獲利益、所肇損害、犯後矢口否認犯行，雖有調解意願（見
    訴字卷第76頁）、然因雙方就賠償金額無法合致而未能成立
    調解（見訴字卷第107頁之本院刑事調解事件報告書）、未
    曾賠償告訴人等損害等一切情狀，各量處如附表一「宣告刑
    」欄所示之刑。又被告所犯上開4罪，均為三人以上共同詐
    欺取財罪，犯罪之動機及行為態樣亦屬相同，所受責任非難
    重複之程度較高，可予以酌定較低之應執行刑，爰再審酌其
    於本案一切情狀而為整體之非難評價後，定應執行如主文欄
    所示之刑。
據上論斷，應依刑事訴訟法第299條第1項前段，洗錢防制法第2
條第1款、第2款、第14條第1項，刑法第11條前段、第28條、第
339條之4第1項第2款、第55條、第51條第5款，刑法施行法第1條
之1第1項，判決如主文。
本案經檢察官王聖涵偵查後起訴，由檢察官丁維志、王家春到庭
執行職務。
中    華    民    國   110    年    11    月    16    日
                  刑事第十七庭  審判長法  官  劉凱寧
                                      法  官  黃俊雯
                                      法  官  趙悅伶
上列正本證明與原本無異。
如不服本判決，應於判決送達後20日內敘明上訴理由，向本院提
出上訴狀 (應附繕本) ，上訴於臺灣高等法院。其未敘述上訴理
由者，應於上訴期間屆滿後20日內向本院補提理由書「切勿逕送
上級法院」。
                                      書記官  許怡芬
中    華    民    國   110    年    11    月    16    日
附錄本案論罪科刑法條全文：
洗錢防制法第2條
本法所稱洗錢，指下列行為：
一、意圖掩飾或隱匿特定犯罪所得來源，或使他人逃避刑事追訴
    ，而移轉或變更特定犯罪所得。
二、掩飾或隱匿特定犯罪所得之本質、來源、去向、所在、所有
    權、處分權或其他權益者。
三、收受、持有或使用他人之特定犯罪所得。
 
洗錢防制法第14條
有第二條各款所列洗錢行為者，處7年以下有期徒刑，併科新臺
幣5百萬元以下罰金。
前項之未遂犯罰之。
前二項情形，不得科以超過其特定犯罪所定最重本刑之刑。
　
中華民國刑法第339條之4
犯第339條詐欺罪而有下列情形之一者，處1年以上7年以下有期
徒刑，得併科1百萬元以下罰金：
一、冒用政府機關或公務員名義犯之。
二、三人以上共同犯之。
三、以廣播電視、電子通訊、網際網路或其他媒體等傳播工具，
    對公眾散布而犯之。
前項之未遂犯罰之。